# 求助陈版：关于同一控制下企业合并一体化原则调整

提问人：雪落星空 时间：2020-05-20 23:36:00
同一控制下企业合并，一体化原则恢复100%控股子公司留存收益后。合并报表抵消调整之后，盈余公积数据为母公司单体的盈余公积还是母子公司合计的盈余公积？

回答人：chenyiwei
目前实务中一般习惯上认为合并报表和母公司个别报表层面的盈余公积是一致的。因此在合并报表层面恢复被合并方留存收益时，对于归属合并方的盈余公积部分，应恢复到合并报表的未分配利润项目中。